【裁判字號】    95,再抗更(二),3
【裁判日期】    950605
【裁判案由】    給付票款
【裁判全文】
臺灣高等法院民事裁定               95年度再抗更(二)字第3號
聲  請  人  潯陽企業有限公司（即大直特區房屋租售中心）
法定代理人  甲○○
上列聲請人因與相對人丙○○、乙○○、僑泰建設股份有限公司
間給付票款強制執行事件，對於中華民國93年4月7日本院93年度
再抗字第27號及93年7月9日最高法院93年度台抗字第50 6號所為
確定裁定聲請再審，經最高法院廢棄發回，本院裁定如下：
    主      文
聲請駁回。
聲請及發回前抗告訴訟費用由聲請人負擔。
    理      由
一、按裁定已經確定，而有民事訴訟法第496條第 1項或第497條
    之情形者，得聲請再審，同法第 507條定有明文。而裁定已
    經確定而有民事訴訟法第 497條之情形者，固得為聲請再審
    之原因，然此唯於第二審法院所為並依同法第 484條不得抗
    告之裁定，始有其適用。（最高法院73年台聲第72號判例參
    照）。另按民事訴訟法第496條第1項第13款所謂當事人發見
    未斟酌之證物，係指前訴訟程序事實審言詞辯論終結前已存
    在之證物，因當事人不知有此，致未經斟酌，現始知之者而
    言（最高法院91年台聲第 219號裁定參照）。
二、聲請意旨略以：本院93年度再抗字第27號及最高法院93年 7
    月9日93年度台抗字第506號確定裁定（下稱系爭確定裁定）
    以聲請人對本院93年度再抗字第 177號確定裁定（下稱原確
    定裁定）聲請再審之聲請狀並未表明原確定裁定究有如何合
    於法定再審原因之情事，不符合聲請再審之要件，而裁定駁
    回聲請人之再審聲請，顯與事實不符。聲請人於民國（下同
    ）93年 4月23日抗告狀中記載臺灣臺北地方法院所為92年度
    執字第 23217號裁定有違背調查職責，未盡調查之能事，對
    於證物「88年12月份租金電子計算統一發票」未作審酌，亦
    未敘明不為審酌之理由，且原確定裁定對聲請人所提出之上
    開證物主張有租賃關係存在亦未予審酌調查，有裁判不備理
    由之當然違背法令情事等情，顯已有表明原確定裁定究有如
    何合於法定再審原因之情事，系爭確定裁定遽以聲請人之再
    審聲請狀並未提及再審事由及法條，而裁定駁回再審聲請人
    之再審聲請，顯難認為合法，且有故意阻礙聲請人聲請救濟
    之違法，爰依民事訴訟法第496條第 1項第13款及第497條聲
    請再審，求為廢棄原確定裁定及系爭確定裁定。
三、經查：聲請人以系爭確定裁定有民事訴訟法第 497條之事由
    聲請再審，惟本院93年度再抗字第27號裁定，得抗告於第三
    審法院，並經最高法院93年度台抗字第 506號裁定駁回聲請
    人之抗告在案，其非不得抗告之裁定，即無從依民事訴訟法
    第507條準用第497條，聲請人依該條聲請再審，自無理由。
    又聲請人主張：未經斟酌之證物「88年12月份租金電子計算
    統一發票」，於臺灣臺北地方法院92年度執字第 23217號事
    件中業已提出等語，亦與民事訴訟法第496條第1項第13款所
    謂當事人發見未斟酌之證物，係指「前訴訟程序（即本院93
    年度再抗字第27號給付票款事件）事實審言詞辯論終結前已
    存在之證物，因當事人不知有此，致未經斟酌，現始知之者
    」之「事後發現」要件不符，再審聲請人依民事訴訟法第49
    6條第1項第13款聲請再審，亦無理由。
四、據上論結，本件再審之聲請為無理由，爰裁定如主文。
中    華    民    國    95    年    6    月    5      日
                        民事第十一庭審判長法  官  鄭雅萍
                                          法  官  薛中興
                                          法  官  林恩山
正本係照原本作成。
如不服本裁定，應於收受送達後10日內向本院提出抗告狀，並應
繳納抗告費新台幣１千元。
中    華    民    國    95    年    6     月    9     日
月              日
                                          書記官  周淑靜


司法院資訊處製作；財團法人民間司法改革基金會備份。
